# 卖办公楼确认收入的时间

提问人：大葱拌牛肉 时间：2016-10-10 17:31:50
本公司为城投公司，建造标准办公楼后用于出售，建成后办公楼房产所有人为该城投公司，在 2010 年签订了合同，总价 6000 万，以后每年给 1000 万，房屋于签订合同后一个月已经交付给买房。请问应该如何确认收入？没有办理产权过户手续会影响确认收入吗？
因为只有等买房将所有的款项全部都给后才会给它办理过户手续。

回答人：chenyiwei
参考《企业会计准则第 14 号——收入》及其应用指南中对分期收款销售业务的会计处理规定。在确保尚未收款的部分的可收回性的前提下，可在所有权上主要风险和报酬转移时（一般为交房时）按未来应收款项的折现值确认收入，仅仅未办理过户手续的事实不会影响到收入确认时点的判断。